---
title: "Making Recommendations"
author: "Raimo Haikari"
date: "2022-12-02"
output: html_document
---

```{r setup, include=FALSE}
knitr::opts_chunk$set(echo = TRUE)
```

## Making Recommendations

Asetetaan muuttujien arvot.

```{r}
on_kaggle <- 0

# Column that is used to identify persons
personIdCol <- "Person"
# Column that is used to identify items
itemIdCol <- "Movie"
# Column that stores the grades
valueIdCol <- "Grade"
# Column that stores calculated similarity value
similarityCol <- "Similarity"

if (on_kaggle == 0){
  path <- "./"
} else {
  path <- "../input/tmdb-movie-metadata/"
}
```

Määritetään apufunktiot:

```{r}
# Calculate Euclidean Distance Score
euclidean <- function(a,b) 1 / (1 + sqrt(sum((a-b)^2)))
# euclidean <- function(a,b) 1 / (1 + sum((a-b)^2))

# Calculate Pearson Correlation Score
pearson <- function(a,b) cor(a, b, method = 'pearson')


calculateSimilarityScore <- function(prefs, person1, person2, similarityFunction){

  # Extract items that persons have reviewed and make sure items are in the same order
  p1Reviews <- prefs[which(prefs[[personIdCol]] == person1),] %>% arrange(.[[itemIdCol]])
  p2Reviews <- prefs[which(prefs[[personIdCol]] == person2),] %>% arrange(.[[itemIdCol]])
  
  # Items that both have reviews
  sharedItems <- intersect(p1Reviews[,itemIdCol], p2Reviews[,itemIdCol]) %>%
      unlist(use.names = FALSE)
  
  if(length(sharedItems) == 0) 
    return(0)
  
  # Extract the grades of items both have graded
  p1Grades <- p1Reviews[which(p1Reviews[[itemIdCol]] %in% sharedItems), valueIdCol] %>%
      unlist(use.names = FALSE)
  
  p2Grades <- p2Reviews[which(p2Reviews[[itemIdCol]] %in% sharedItems), valueIdCol] %>%
      unlist(use.names = FALSE)
  
  return(similarityFunction(p1Grades, p2Grades))
  
}

# calculate similarity scores using the selected similarity function
getSimilarityScores <- function(prefs, person, similarity) {
  
  others <- prefs[which(prefs[[personIdCol]] != person), personIdCol] %>% 
    distinct() 
  
  similarity <- apply(
    others[,1], 
    1, 
    function(x) calculateSimilarityScore(prefs, person, x, similarity)
  )
  
  #others %>%
  #  mutate(Similarity = similarity) %>%
  #  arrange(desc(Similarity))
  
  others[similarityCol] = similarity
  
  others %>%
    arrange(desc(.[[similarityCol]]))

}

# Returns the best matches for person from the prefs dctionary
topMatches <- function(prefs, person, n = 5, similarity = pearson, includeOriginal = FALSE) {
  
  others <- getSimilarityScores(prefs, person , similarity)
  
  others %>% 
    top_n(n, wt = Similarity)
  
  if(includeOriginal == TRUE) {
    others <- others %>% mutate(Original = person)
  }
  
  others
  
}


getRecommendations <- function(prefs, person, similarity) {
  
  # extract the items recommendee has already reviewed
  personsReviews <- prefs[which(prefs[[personIdCol]] == person), itemIdCol] %>% unlist(use.names = FALSE)
  
  # get recommenders similarity socres
  others <- getSimilarityScores(prefs, person , similarity)

  # add reviews to the similarity table
  others <- others %>% left_join(prefs, by=personIdCol) 
  
  # remove items recommendee has already reviewed and ignore scores of zero or lower
  conditionA <- !others[[itemIdCol]] %in% personsReviews
  conditionB <- others$Similarity > 0

  others <- others[which(conditionA & conditionB),]
  
  # calculate similarity * grade
  others$simXGrade <- others[[valueIdCol]] * others$Similarity

  # for each movie calculate sums of Similarity and similatiry * grade
  # then ESTIMATED GRADE IS CALCULTED BY DIVISION..
  others %>% 
    group_by_at(itemIdCol) %>%
    summarise(Total = sum(simXGrade), Sim.Sum = sum(Similarity)) %>%
    mutate(Estimate = Total / Sim.Sum, .keep = "unused") %>%
    arrange(desc(.[[itemIdCol]]))

}


calculateSimilarItems <- function(prefs, n = 10) {
  
  items <- unique(prefs[[personIdCol]])
  
  itemSimList <-  apply(
    as.data.frame(items), 
    1, 
    function(x) topMatches(prefs, x[1],similarity = euclidean, includeOriginal = TRUE)
  )

  do.call("rbind", itemSimList)
}

```


Ladataan tarvittavat paketit.

```{r}
library(tidyverse)
```

Luetaan käytettävä aineisto.

```{r}
reviews <- read_csv(str_c(path, "recommendations.csv"), na="NA")

```
### Euclidean Distance Score

```{r}
p1 = 'Lisa Rose'
p2 = 'Gene Seymour'

print(calculateSimilarityScore(reviews, p1, p2, euclidean))
```

### Pearson Correlation Score

```{r}
print(calculateSimilarityScore(reviews, p1, p2, pearson))
```
# Ranking the Critics



```{r}

topMatches(reviews, 'Toby')
```

### Recommending items


```{r}
print(getRecommendations(reviews, 'Toby', pearson))
```

### Matching products

Elokuvia suositellessa aineistoa on tarkasteltu näkökulmasta jossa aineisto
koostuu henkilöiden elokuville antamista arvosanoista.

Aineiston käsittelyssä viittauksen sarakkeiden nimiin on tallennettu muuttujiiin.

Esim. henkilöiden nimet löytyävä sarakkeesta "Person".
- koodin alkuvaiheessa esitellään muuttuja personIdCol, jonka arvoksi talletetaan arvo Person
- koodia ajettaessa operoidaan koko ajan muuttujan personIdCol arvolla

Myös arvoidut objektit sisältävän sarakkeen nimi on tallennettu omaan muuttujaansa.

Jos näiden muuttujien sisällöt vaihdetaan päittäin voimme arvoida kuinka paljon elokuvat muistuttavat toisiaan.

```{r}
# Column that is used to identify persons
personIdCol <- "Movie"
# Column that is used to identify items
itemIdCol <- "Person"

topMatches(reviews, 'Snakes on a Plane',5, euclidean)
topMatches(reviews, 'Lady in the Water',5, pearson)
```

## Item-Based Filtering

### Building the Item Comparison set

```{r}

# Column that is used to identify persons
personIdCol <- "Movie"
# Column that is used to identify items
itemIdCol <- "Person"

itemsim <- calculateSimilarItems(reviews)
```

Kun objektien keskinäinen samankaltaisuus on määritetty, voidaan sitä käyttää yksittäiselle käyttäjälle tarjotuissa suosituksissa.

Palautetaan sarakeasetukset tilaan, jossa:

- personIdCol viittaa henkilötiedot sisältävään sarakkeeseen
- itemIdCol viittaa arvosteltavat objektit sisältävään sarakkeeseen

```{r}

# Column that is used to identify persons
personIdCol <- "Person"
# Column that is used to identify items
itemIdCol <- "Movie"

getRecommendedItems <- function(prefs, itemMatch, user) {
  
  userRatings <- prefs[which(prefs[[personIdCol]] == user), c(itemIdCol, valueIdCol)]
  moviesUserHasRated <- userRatings[[itemIdCol]] %>% unlist(use.names = FALSE)
  
  
  # From the similarity matrix select movies:
  # - user have reviewed
  # - with each of those similarity no new ones
  conditionA <- itemMatch$Movie %in% moviesUserHasRated
  conditionB <- !itemMatch$Original %in% moviesUserHasRated
  
  scores <- itemMatch[which(conditionA & conditionB),] %>% arrange(.[[itemIdCol]])
  
  userRatings <- userRatings %>% left_join(scores, by = "Movie") 
  userRatings$Score <- userRatings[[valueIdCol]] * userRatings$Similarity
  
  userRatings %>%
    group_by(Original) %>%
    summarise(Estimate = sum(Score) / sum(Similarity)) %>%
    arrange(desc(Estimate))
}

print(getRecommendedItems(reviews, itemsim, 'Toby'))
```

